【裁判字號】    97,交抗,996
【裁判日期】    970829
【裁判案由】    聲明異議
【裁判全文】
臺灣高等法院臺中分院刑事裁定         97年度交抗字第996號
抗  告  人
即受處分人  甲○○
上列抗告人因違反道路交通管理處罰條例聲明異議案件，不服臺
灣彰化地方法院中華民國97年7月30日裁定（97年度交聲字第931
932、933、934、935、963、964、965、966、967號），提起抗
告，本院裁定如下：
    主  文
抗告駁回。
    理  由
一、原處分機關略以：抗告人甲○○所有車號IDF-431號重型機
    車，先後於附表所示之時、地，各因如附表所列之事由違規
    為警舉發，嗣由原處分機關裁處抗告人罰鍰，於法並無不合
    等語。
二、原裁定意旨略以：原處分機關如附表所示文號之裁決書均合
    法送達抗告人，有郵件收件回執在卷可稽，已生送達效力，
    並起算聲明異議期間，惟抗告人對該數裁決均逾期聲明異議
    ，且無從補正，爰依法裁定駁回等語。
三、抗告意旨略以：駕駛人蔡昭舟、蕭能昌、陳立益騎乘領有車
    牌但未懸掛之機車違規，原處分對車主即抗告人處以罰緩，
    於情頗不合理，應處罰駕駛人，又逾期繳納而罰鍰加倍，因
    抗告人務農，入不敷出，盼法院撤銷加倍罰緩，抗告人願繳
    納原罰鍰金額等語。
四、經查：
  (一)按車輛係指在道路上以原動機行駛之汽車，包括機器腳踏車
    ，次按汽車已領有號牌而未懸掛者，處汽車所有人新臺幣
    3600元以上10800元以下罰鍰，並禁止其行駛及吊銷號牌，
    道路交通管理處罰條例第3條第8款、第12條第1項第7款、第
    2項定有明文。再按汽車所有人、駕駛人違反道路交通管理
    ，經主管機關裁決後逾15日未向管轄地方法院聲明異議，或
    聲明異議經法院裁定確定，而不依裁決或裁定繳納罰鍰者，
    按其罰鍰數額，易處吊扣汽車牌照或駕駛執照1個月至3個月
    ，如無汽車牌照或駕駛執照可資易處吊扣時，得就原處分或
    裁定確定之罰鍰加倍處罰，民國（下同）94年12月14日修正
    前之道路交通管理處罰條例條例第65條第1項第3款、第2項
    亦定有明文。
  (二)抗告人於原審書面陳述其所有車號IDF-431號重型機車車牌
    於民國88年間遭吊扣，該車於88年11月18日至89年8月31日
    間由蕭能昌、陳立益、蔡昭舟等三人所騎乘使用，因違規而
    數次遭警舉發，抗告人亦感後悔，惟因日常事務繁忙，無力
    照管，請求原審裁定減少罰鍰等情，有其聲明異議狀附卷可
    稽，是抗告人並不爭執如附表所示之違規事實，該等違規事
    實應可確認。
  (三)原處分機關之5件裁決書分別於附表所載之送達日期送達至
    抗告人設籍之住所，並經抗告人本人或同居人收受，此有抗
    告人個人基本資料查詢結果、全戶戶籍資料查詢結果等件，
    與抗告人甲○○本人蓋印收受及由其同居之人即抗告人之公
    公「蔡金川」、兒子「蔡昭舟」蓋印收受之郵政掛號郵件收
    件回執5紙附卷可憑，該5件裁決書均已向抗告人合法送達無
    誤。而抗告人如對裁決不服欲提起異議，其期間應自附表所
    載各裁決書送達日期之翌日起算20日內為之（需加計在途期
    間2日），惟抗告人遲至97年6月27日始具狀聲明異議，顯均
    已逾20日異議期間，原審裁定駁回，並無違誤。
  (四)抗告意旨所稱，應處罰駕駛人而非車輛登記名義人，惟該車
    輛領有號牌經吊扣而未懸掛，雖由其他駕駛人騎乘車輛，但
    違規事實係存於該車輛之上，揆諸上開規定，應由車輛所有
    人負責。又該5次違規事實日期係自89年1月20日起至89年8
    月31日止，而原處分機關5份裁決書之裁決日期係自93年12
    月8日起至94年5月24日止，依94年12月14日修正前之道路交
    通管理處罰條例第65條第1項第3款、第2項之規定，均有逾
    期未繳罰鍰而加倍處罰之適用，原處分機關之裁決及原審駁
    回異議之裁定，經核並無不合，抗告人之抗告於法並無理由
    ，應予駁回。
五、據上論結，應依道路交通案件處理辦法第26條，刑事訴訟法
    第412條，裁定如主文。
中    華    民    國    97    年    8     月    29    日
            刑事第十庭    審判長法  官  林  照  明
                                法  官  郭  瑞  祥
                                法  官  林  欽  章
上列正本證明與原本無異。
不得再抗告。
                                書記官  許  哲  禎
中    華    民    國    97    年    9     月    1     日
附表：
┌──┬────┬────┬────┬───┬──────┬─────┐
│編號│裁決日期│裁決文號│送達時間│收件人│  違規時間  │ 違規事實 │
│    │        │        │        │      │  違規地點  │          │
├──┼────┼────┼────┼───┼──────┼─────┤
│ 1  │93.12.8 │彰監五字│93.12.13│蔡金川│89年1月20日 │機車領有號│
│    │        │第裁64-I│        │      │15時許在彰化│牌而未懸掛│
│    │        │00000000│        │      │縣田中鎮東閔│行車執照未│
│    │        │        │        │      │路段        │隨車攜帶  │
├──┼────┼────┼────┼───┼──────┼─────┤
│ 2  │93.12.15│彰監五字│93.12.17│蔡金川│89年1月22日 │機車領有號│
│    │        │第裁64-I│        │      │14時27分許在│牌而未懸掛│
│    │        │00000000│        │      │彰化縣田中鎮│          │
│    │        │        │        │      │員集路文興國│          │
│    │        │        │        │      │中前        │          │
├──┼────┼────┼────┼───┼──────┼─────┤
│ 3  │94.1.27 │彰監五字│94.1.31 │蔡昭舟│89年3月5日14│機車領有號│
│    │        │第裁64-I│        │      │時15分許在彰│牌而未懸掛│
│    │        │00000000│        │      │化縣田中鎮中│          │
│    │        │        │        │      │州路、中路街│          │
│    │        │        │        │      │口          │          │
├──┼────┼────┼────┼───┼──────┼─────┤
│ 4  │94.4.1  │彰監五字│94.4.4  │蔡滿玉│89年5月14日 │機車領有號│
│    │        │第裁64-I│        │      │20時20分許在│牌而未懸掛│
│    │        │00000000│        │      │彰化縣田中鎮│          │
│    │        │        │        │      │南北街      │          │
├──┼────┼────┼────┼───┼──────┼─────┤
│ 5  │94.5.24 │彰監五字│94.5.26 │蔡金川│89年8月31日 │機車領有號│
│    │        │第裁64-I│        │      │21時5分許在 │牌而未懸掛│
│    │        │00000000│        │      │彰化縣社頭鄉│          │
│    │        │        │        │      │員集路二段  │          │
│    │        │        │        │      │519號前     │          │
└──┴────┴────┴────┴───┴──────┴─────┘


司法院資訊處製作；財團法人民間司法改革基金會備份。
